臺灣高雄地方法院民事裁定
109年度消債更字第79號
聲  請  人  許美鳳  
0000000000000000

代  理  人  林靜如律師
上列當事人因消費者債務清理事件聲請更生，本院裁定如下：
    主  文
聲請人許美鳳自中華民國一百零九年九月十五日下午四時起開始
更生程序。
命司法事務官進行本件更生程序。
    理  由
一、聲請意旨略以：伊無力清償債務，曾於民國109年1月20日向
    本院聲請調解債務清償方案，惟調解不成立。又伊未經法院
    裁定開始清算程序或宣告破產，爰聲請更生等語。
二、按債務人不能清償債務或有不能清償之虞者，得依本條例所
    定更生或清算程序，清理其債務。債務人無擔保或無優先權
    之本金及利息債務總額未逾新臺幣（下同）12,000,000元者
    ，於法院裁定開始清算程序或宣告破產前，得向法院聲請更
    生。法院開始更生程序之裁定，應載明其年、月、日、時，
    並即時發生效力。法院裁定開始更生或清算程序後，得命司
    法事務官進行更生或清算程序，必要時得選任律師、會計師
    或其他適當之自然人或法人一人為監督人或管理人。消費者
    債務清理條例（下稱消債條例）第3條、第42條第1項、第45
    條第1項及第16條第1項分別定有明文。
三、經查：
  ㈠聲請人前於109年1月20日向本院聲請調解債務清償方案，經
    本院109年度司消債調字第47號受理，於同年2月24日調解不
    成立，聲請人再於109年2月27日具狀聲請更生等情，業經本
    院調閱上開調解卷宗核閱無訛，並有調解程序筆錄可參（見
    司消債調卷第38至39頁），是以依消費者債務清理條例施行
    細則第44條之3規定，聲請人於前置調解不成立後聲請更生
    ，應屬合法。
  ㈡次查，聲請人於107年及108年度申報所得各為466,538元、46
    6,461元（均為旭和螺絲工業股份有限公司薪資所得），名
    下無財產，勞工保險投保於旭和螺絲工業股份有限公司，投
    保薪資為36,300元，另有中國人壽5張保單解約金共120,747
    元（其中1張保單借款餘額153,375元，並於109年9月16日產
    生紅利3,784元）。又聲請人任職旭和螺絲工業股份有限公
    司，據其自行提出108年10月至109年5月之薪資明細表所載
    每月應領薪資（含各項津貼及加班費）依序為30,400元、30
    ,400元、30,400元、33,592元、31,996元、36,422元、33,5
    92元、30,400元，未領取社會局補助，成年長女未給付聲請
    人扶養費等情，有財團法人金融聯合徵信中心前置協商專用
    債權人清冊（司消債調卷第8至9頁）、信用報告（司消債調
    卷第11頁）、財政部高雄國稅局106年及107年度綜合所得稅
    各類所得資料清單及總歸戶財產查詢清單（司消債調卷第13
    至15頁）、勞工保險被保險人投保資料表（司消債調卷第19
    至20頁）、財產及收入狀況說明書（本案卷第4頁）、高雄
    市政府社會局社會福利資訊料查詢表（本案卷第32至34頁）
    、中國人壽保險股份有限公司函（本案卷第36至37頁、本案
    卷第83頁）、債權人清冊（本案卷第39頁）、108年度扣繳
    憑單（本案卷第41頁）、薪資明細表（本案卷第42至46頁、
    本案卷第88至90頁）、存摺（本案卷第47至68頁）、108年
    度稅務電子閘門財產所得調件明細表（本案卷第82頁）、戶
    籍謄本（本案卷第85頁）、商業保險投保資料查詢結果表（
    本案卷第98至99頁）在卷可參。而本院依職權就聲請人之薪
    資資料函詢旭和螺絲工業股份有限公司迄未獲回覆（參本案
    卷第31頁及第79頁送達證書），故審酌上情，認為核算聲請
    人目前償債能力之基礎以108年度國稅局申報薪資所得466,4
    61元加計109年1月至5月薪資共166,002元，換算為平均每月
    37,204元【計算式：（466,461＋166,002）÷17＝37,204，小
    數點以下四捨五入；下同】為基準。
  ㈢關於聲請人個人日常必要支出部分，聲請人陳稱向第三人鄭
    郁平租屋居住，伊係鄭郁平之姨母，與鄭郁平同住租賃房屋
    ，每月房租5,000元，未領取租金補助，有房屋租賃契約書
    、鄭郁平出具房屋租金證明書及高雄市政府都市發展局函在
    卷可稽（本案卷第35頁、第70至71頁）。按債務人必要生活
    費用，以最近一年衛生福利部或直轄市政府所公告當地區每
    人每月最低生活費一點二倍定之，消債條例第64條之2第1項
    定有明文。本院參酌衛福部社會司所公告109年度高雄市最
    低生活費標準為13,099元。又該最低生活費用之標準，係照
    當地最近1年平均每人消費支出60％，依其基準之家庭收支調
    查報告調查表格式所示有關經常性支出之調查項目，其原即
    包括利息支出、食品、衣著、房租及水費、電費、醫療保健
    、交通、娛樂、教育等基本生活需求。本院認在聲請人並無
    特殊需求，應以此最低生活費之1.2倍即15,719元認係其個
    人必要生活費用。
  ㈣綜上所述，以聲請人現每月收入37,204元為其償債能力基準
    ，扣除個人必要生活費15,719元後，餘21,485元，而聲請人
    目前負債總額為2,954,344元（參司消債調卷第42頁及本案
    卷第73至74頁，包含：臺灣土地銀行、臺灣銀行、民間債權
    人許春齊、梁麗琴、梁文長），扣除中國人壽保險解約金12
    0,747元，以聲請人每月所餘按月攤還結果，需約11年【計
    算式：（2,954,344－120,747）÷21,485÷12≒11.0】始能清償
    完畢，應認其已不能清償債務。此外，聲請人無擔保或無優
    先權之債務總額未逾12,000,000元，且無消債條例第6條第3
    項、第8條或第46條各款所定駁回更生聲請之事由存在，則
    聲請人聲請更生為有理由，應予准許，爰命司法事務官進行
    本件更生程序。
四、依消債條例第11條第1項、第45條第1項，裁定如主文。
中　　華　　民　　國　　109 　年　　9 　　月　　15　　日
                  民事庭　法　官  　賴寶合
以上正本係照原本作成。
本裁定不得抗告。
中　　華　　民　　國　　109 　年　　9 　　月　　15　　日
                          書記官    胡美儀